【裁判字號】    98,聲,284
【裁判日期】    980527
【裁判案由】    返還提存物
【裁判全文】
臺灣桃園地方法院民事裁定               98年度聲字第284號
聲  請  人  地王不動產投資顧問股份有限公司
法定代理人  乙○○
相  對  人  捷電開發科技股份有限公司
法定代理人  甲○○
上列當事人間聲請返還提存物事件，本院裁定如下：
    主  文
臺灣臺北地方法院九十六年度存字第七０四０號提存事件，聲請
人所提存之擔保金新臺幣萬元，准予返還。
    理  由
一、按因假扣押所供之擔保，係為擔保受擔保利益人因不當假扣
    押所受損害而設。倘執行法院已依假扣押裁定債權人之聲請
    實施假扣押執行，債權人並已就假扣押所保全之請求提起本
    案訴訟，則在該本案訴訟終結前，受擔保利益人是否受有損
    害，尚未確定，在假扣押裁定撤銷及假扣押執行撤回前，受
    擔保利益人仍有可能繼續發生損害，其損害額亦尚未能確定
    ，自不能強令受擔保利益人行使其權利。故在假扣押債權人
    已聲請假扣押執行，並已提起本案訴訟之情形下，債權人依
    民事訴訟法第一百零六條準用第一百零四條第一項第三款規
    定，聲請裁定返還提存物時，必待本案訴訟已終結，並已撤
    銷假扣押裁定及撤回假扣押執行，始得謂與該條款所定之「
    訴訟終結」相當。（最高法院95年度台抗字第318 號判決意
    旨參照）
二、本件聲請意旨略以：聲請人前依本院96年度裁全字第7869號
    民事裁定為擔保假扣押執行，曾提供新台幣3 萬元為擔保金
    ，並以臺灣臺北地方法院（下稱台北地院）96年度存字第70
    40號擔保提存事件提存後，並經該院96年度執全字第4245號
    假扣押執行在案。茲因聲請人與相對人間實體訴訟終結，聲
    請人即分別聲請撤銷上開假扣押及撤回執行程序之聲請，因
    此訴訟程序即已終結，聲請人遂於民國97年8 月27以郵局存
    證信函第900 號通知相對人於收受通知後21日內行使權利，
    該函並於同年月28日達到相對人，惟相對人未於期限內行使
    權利，爰聲請返還上開提存物等語，並提出台北地院民事執
    行處97年6 月2 日北院隆96執全宙字第4245號通知函稿影本
    、郵局存證信函第900 號暨回執正本、台北地院96年度存字
    第7040號提存書影本、相對人公司變更登記表、相對人法定
    代理人戶籍謄本等件為證。
三、聲請人上開所主張對相對人供擔保後為假扣押，嗣該假扣押
    因聲請人撤回，本件假扣押之執行程序已告終結等之事實，
    經本院審核上開證物，並依職權調閱本院96年度裁全字第78
    69號假扣押卷宗、97年度全聲字第152 號撤銷假扣押卷宗、
    台北地院96年度存字第7040號擔保提存卷宗、96年度執全字
    第4245號保全執行卷宗查核無訛，堪信屬實，本件應認已符
    合上述「訴訟終結」之要件。又聲請人以郵局存證信函第90
    0 號催告相對人就聲請人前開假扣押之執行所受之損害限期
    行使權利，該通知函已於97年8 月28日達到相對人生合法送
    達之效力，惟相對人迄未對聲請人行使權利乙節，有臺灣板
    橋地方法院98年3 月30日板院輔民科字第020642號函、台北
    地院98年3 月24日北院隆文人字第0980002358號函及本院民
    事紀錄科查詢表2 紙附卷可稽。從而，聲請人聲請返還擔保
    金，核無不合，應予准許。
四、依民事訴訟法第104 條第1 項第3 款、第106 條，裁定如主
    文。
中    華    民    國    98    年    5     月    27    日
                  民事第一庭    法  官  范明達
以上正本係照原本作成
如不服本裁定應於送達後10日內向本院提出抗告狀，並繳納抗告
費新臺幣1,000元
中    華    民    國    98    年    5     月    27    日
                                書記官  張豐松


司法院資訊處製作；財團法人民間司法改革基金會備份。
